【裁判字號】    98,上易,478
【裁判日期】    980416
【裁判案由】    妨害自由
【裁判全文】
臺灣高等法院刑事判決                 98年度上易字第478號
上  訴  人
即  被  告  乙○○
上列上訴人因恐嚇案件，不服臺灣臺北地方法院97年度易字第19
91號，中華民國98年1 月12日第一審判決（起訴案號：臺灣臺北
地方法院檢察署97年度偵字第11008 號），提起上訴，本院判決
如下：
    主  文
上訴駁回。
    事實及理由
一、本案經本院審理結果，認第一審以上訴人即被告乙○○犯刑
    法第305條之恐嚇危害安全罪，9罪，各判處拘役20、25、35
    、30、30、35、30、30、30日（依原審附表一所示之順序）
    ，合併定應執行刑為拘役119 日，並均諭知如易科罰金以新
    台幣1,000元折算1日之折算標準，經核其認事用法及量刑均
    無不當，應予維持，並引用第一審判決書記載之事實、證據
    及理由（如附件）。
二、被告上訴意旨略以：原審已調查0000000000號行動電話門號
    確實不是伊的，另發送簡訊的地點跟我住家是有一段距離，
    至於台灣大哥大的基地台，若以我的電話發出簡訊，應是我
    住家最近的那個基地台才對，所以原審附表一編號3至9簡訊
    不是伊發的等語。惟查，上開0000000000號行動電話門號申
    請名義人雖非被告，而係已離境之外籍勞工 DUONG AHI NAM
    ，惟原審依據上開發送簡訊之行動電話通聯記錄，傳訊證人
    郭昭銘、沈文裕、江衍皇證明均與被告有相當關連，且除證
    人江衍皇外，其他證人郭昭銘、沈文裕均與包含告訴人甲○
    ○之其他證人互不認識，足證上開通聯之證人等彼此人際關
    係交集，唯有被告而已。次依該0000000000號行動電話發送
    予證人江衍皇、沈文裕、郭昭銘簡訊及發送原審附表一編號
    三至九恐嚇簡訊者所在位置，與被告之居住所臺北市○○○
    路○段308巷15弄33號 3樓位置比對，可知亦與被告住所有相
    當接近之地緣關係。復參酌該段期間與告訴人有糾紛且表達
    不滿者僅被告 1人，乃綜合判斷原審附表一編號三至九簡訊
    確為被告所發送予告訴人，經核並無違誤。又被告雖辯稱：
    發送簡訊的地點跟我住家是有一段距離，至於台灣大哥大的
    基地台，若以我的電話發出簡訊，應是我住家最近的那個基
    地台才對云云，惟依被告坦承為其所有、持用之0000000000
    號行動電話通話及發送簡訊之基地台位置，與前開00000000
    00號行動電話發送簡訊之基地台位置，均在被告之居住處附
    近而屬相同基地台收訊之情形，有上開 2行動電話門號通聯
    記錄附於原審卷可稽，足證其地緣之關連性，是被告空言否
    認，為無理由，應予駁回。
三、據上論斷，應依刑事訴訟法第373條、第368條，判決如主文
    。
本案經檢察官田炳麟到庭執行職務。
中    華    民    國    98    年    4     月    16    日
                  刑事第十庭審判長法  官  楊炳禎
                                  法  官  朱光仁
                                  法  官  陳春秋
以上正本證明與原本無異。
不得上訴。
                                  書記官  李家敏
中    華    民    國    98    年    4     月    17    日
附錄：本案論罪科刑法條全文
刑法第三百零五條
以加害生命、身體、自由、名譽、財產之事，恐嚇他人致生危害
於安全者，處二年以下有期徒刑、拘役或三百元以下罰金。


司法院資訊處製作；財團法人民間司法改革基金會備份。
